# 关于微信公众号能否资本化

提问人：glancjie 时间：2017-11-06 17:06:32
各位老师，我们在实务中遇到一个问题： 目前有公司建立若干公众号，通过渠道方式（如头条等渠道）引流增加公众号数量（按数量支付渠道费）。之后通过于公众号内发广告赚取收入。目前该类公司均将当期投入渠道费计入当期成本，但该成本并不对应当期实现的广告收入，致使收入、成本不匹配。如想完成收入、成本的匹配，渠道投入至少应能资本化，并案公众号生命周期进行分摊。
问题：该情况公众号是否可以资本化？

回答人：chenyiwei
此问题可参照SIC 32《网站成本》处理。企业自行建立的以营销为目的的公众号，其建立和运行维护费用都应当直接费用化。 收购第三方拥有的知名公众号，可以作为外购无形资产处理。参考外购网络域名的会计处理方法。

提问人：glancjie 时间：2017-11-07 09:23:35
陈老师，目前建立公众号成本巨大（渠道费每年近亿元），如果直接计入当期费用，则与当期收入无法匹配，有很大的调节利润空间。 此外，如果收购的公众号入无形资产，后期对该公众号投入的费用是费用化处理，还是资本化处理。

回答人：chenyiwei
这个和企业投入的巨额广告费的处理原理是一样的，与金额大小无关。收购来的公众号，只有最初的收购成本可以资本化，后续投入一样费用化。

提问人：glancjie 时间：2017-11-07 09:47:52
该类新公司目前与网站有如下区别： 1 、渠道引入的粉丝号是有确定价格的，渠道费根据引入粉丝数量计算金额，且渠道费为公众号的主要成本（90%以上），那该情况是否可认为公众号为外部购置。 2 、此外，该公司公众号并非推销自营产品，其广告主要为外部客户，本质是一个新类型、有自身渠道的的广告公司。

回答人：chenyiwei
1 、不能理解为外部购置。 2 、如果不是为推销自身产品而是作为经营广告的渠道，则参照网站成本的准则解释处理，可能有部分支出可以资本化，但可资本化的金额应当不大。